【裁判字號】    97,交易,6
【裁判日期】    970227
【裁判案由】    公共危險等
【裁判全文】
臺灣雲林地方法院刑事判決               97年度交易字第6號
公  訴  人  臺灣雲林地方法院檢察署檢察官
被      告  甲○○
上列被告因公共危險等案件，經檢察官提起公訴（96年度偵字第
6321號），嗣因被告就被訴事實為有罪之陳述，經本院告知簡式
審判程序意旨，並聽取公訴人、被告之意見後，本院裁定依簡式
審判程序審理，判決如下：
    主  文
甲○○犯不能安全駕駛動力交通工具罪，累犯，處有期徒刑陸月
，如易科罰金，以新臺幣壹仟元折算壹日。
被訴過失傷害罪部分，公訴不受理。
    犯  罪  事  實
一、甲○○前於民國95年間因公共危險案件，經本院以95年度虎
    交簡字第55號判決判處有期徒刑3 月確定，於95年5 月22日
    易科罰金執行完畢，復於96年間因公共危險案件，經臺灣台
    南地方法院以96年度交簡字第549 號判決判處有期徒刑5 月
    確定，於96年8 月13日易科罰金執行完畢。詎仍不知悔改，
    明知駕駛動力交通工具前，不得服用酒類致不能安全駕駛，
    竟於96年12月4 日下午4 時許，在雲林縣斗六市○○○○路「
    富喬工業公司」處，飲用含有酒精成分之保力達B 後，已達
    不能安全駕駛動力交通工具之程度，猶於同日下午5 時30分
    許，騎乘車牌號碼559-BY F號重型機車上路。嗣於同日下午
    6 時5 分許，行經雲林縣虎尾鎮○○○○路西向惠來橋旁時，
    因不勝酒力，不慎追撞同向前方由丙○○所騎乘之腳踏車，
    致丙○○人車倒地，嗣經警到場處理，測得甲○○呼氣酒精
    濃度達每公升0.60毫克，始悉上情。
二、案經丙○○訴由雲林縣警察局虎尾分局報告臺灣雲林地方法
    院檢察署檢察官偵查起訴。
    理  由
一、有罪部分即不能安全駕駛動力交通工具部分：
（一）訊據被告甲○○對於上開飲用酒類後，已達不能安全駕駛
      動力交通工具之程度，竟仍騎乘機車，以致肇事之事實，
      均坦承不諱，核與告訴代理人乙○○於警訊指訴之相符，
      並有測試觀察紀錄表、酒精測定紀錄表、雲林縣警察局舉
      發違反道路交通管理事件通知單、道路交通事故現場圖、
      道路交通事故調查報告表（一）（二）、現場照片等在卷
      可稽，被告犯行應可認定。
（二）又被告行為後，刑法第185 條之3 業於97年1 月2 日經總
      統以華總一義字第09600177841 號令修正公布，並於同年
      月4 日生效施行。修正前條文為「服用毒品、麻醉藥品、
      酒類或其他相類之物，不能安全駕駛動力交通工具而駕駛
      者，處一年以下有期徒刑、拘役或三萬元以下罰金」，修
      正後為「服用毒品、麻醉藥品、酒類或其他相類之物，不
      能安全駕駛動力交通工具而駕駛者，處一年以下有期徒刑
      、拘役或科或併科十五萬元以下罰金」，比較新舊條文，
      修正後之規定並非較有利於被告，參酌刑法第2 條第1 項
      前段、但書規定之「從舊從輕」原則，本案應適用修正前
      刑法第185 條之3 之規定，附此敘明。
（三）核被告甲○○所為，係犯修正前刑法第185 條之3 不能安
      全駕駛動力交通工具罪，被告於96年間因公共危險案件，
      經臺灣台南地方法院以96年度交簡字第549 號判決判處有
      期徒刑5 月確定，於96年8 月13日易科罰金執行完畢，此
      有臺灣高等法院被告前案紀錄表附卷可查，其於受徒刑之
      執行完畢後，五年以內故意再犯本件有期徒刑以上之罪，
      為累犯，應依刑法第47條第1 項規定加重其刑。爰審酌被
      告前已有多次酒後駕車之不良前科，竟仍不知悔改，罔顧
      道路交通安全，及本次查獲之飲用酒類情形、呼氣酒精濃
      度，暨犯罪後均坦承犯行，並已與被害人達成和解，犯後
      態度尚屬良好等一切情狀，認以量處如主文所示之刑為適
      當，並諭知易科罰金之折算標準。
二、公訴不受理部分即被訴過失傷害部分：
（一）公訴意旨另以：被告於上開時、地飲用酒類，已達不能安
      全駕駛之程度，竟仍騎乘車牌號碼559-BYF 號重型機車上
      路。嗣於同日下午6 時5 分許，行經雲林縣虎尾鎮○○○○
      路西向惠來橋旁時，因不勝酒力，不慎追撞同向前方由丙
      ○○所騎乘之腳踏車，致丙○○人車倒地而受有右側硬腦
      膜下出血、頭皮撕裂傷及左手腕撕裂傷之傷害，因認被告
      另涉犯刑法第284 條第1 項前段之過失傷害罪。
（二）按告訴乃論之罪，告訴人於第一審辯論終結前，得撤回告
      訴；告訴經撤回者，法院應諭知不受理之判決；法院諭知
      不受理之判決，得不經言詞辯論，刑事訴訟法第238 條第
      1 項、第303 條第3 款及第307 條分別定有明文。又告訴
      乃論之刑事事件於偵查中或第一審法院辯論終結前，調解
      成立，並於調解書上記載當事人同意撤回意旨，經法院核
      定者，視為於調解成立時撤回告訴或自訴，鄉鎮市調解條
      例第28條第2 項復有明文。
（三）查本件被告甲○○經檢察官提起公訴，認係犯刑法第284
      條第1 項前段之罪，依同法第287 條前段規定，須告訴乃
      論。茲據告訴人丙○○於97年1 月19日雲林縣虎尾鎮調解
      委員會97年民調字第030 號調解書內表明「放棄其餘刑事
      告訴權」，該調解書並經本院於97年1 月25日核定，此有
      雲林縣虎尾鎮調解委員會調解書附卷可佐，揆諸上開說明
      ，此部分爰不經言詞辯論，逕為諭知不受理之判決。
據上論斷，應依刑事訴訟法第299 條第1 項前段、第303 條第3
款、第307 條，刑法第2 條第1 項前段、第41條第1 項前段、第
47 條 第1 項，修正前刑法第185 條之3 ，刑法施行法第1 條之
1 第1項 ，判決如主文。
本案經檢察官丁○○到庭執行職務
中    華    民    國    97    年    2     月    27    日
                  刑事第二庭    法  官  劉  國  賓
以上正本證明與原本無異。
如不服本判決，應於判決送達後10日內，向本院提出上訴狀。
                                書記官  魏  輝  碩
中    華    民    國    97    年    2     月    27    日
修正前中華民國刑法第185條之3
（重大違背義務致交通危險罪）
服用毒品、麻醉藥品、酒類或其他相類之物，不能安全駕駛動力
交通工具而駕駛者，處1 年以下有期徒刑、拘役或3 萬元以下罰
金。


司法院資訊處製作；財團法人民間司法改革基金會備份。
